【裁判字號】    99,訴,157
【裁判日期】    990622
【裁判案由】    毒品危害防制條例
【裁判全文】
臺灣宜蘭地方法院刑事判決               99年度訴字第157號
公  訴  人  臺灣宜蘭地方法院檢察署檢察官
被      告  甲○○
上列被告因違反毒品危害防制條例案件，經檢察官提起公訴（99
年度毒偵字第137號、第236號），本院合議庭裁定適用簡式審判
程序，爰不經通常程序判決如下：
    主  文
甲○○施用第一級毒品，累犯，處有期徒刑拾月。扣案之提撥管
貳支均沒收。又施用第一級毒品，累犯，處有期徒刑拾月。扣案
之吸食器壹組沒收。應執行有期徒刑壹年伍月。扣案之提撥管貳
支及吸食器壹組均沒收。
    犯 罪 事 實
一、甲○○前因施用毒品案件，經本院先後以87年度毒聲字第45
    8號、88年度毒聲字第914號裁定送觀察勒戒，因均認無繼續
    施用毒品傾向，經臺灣宜蘭地方法院檢察署檢察官於民國88
    年6月17日、88年11月25日以88年度偵緝字第206號、88年度
    毒偵字第45號為不起訴處分確定。又因施用毒品案件，經本
    院以90年度宜簡字第103號、90年度訴字第375號、91年度訴
    字第174號判決判處有期徒刑1年、1年、1年2月確定，於92
    年1月5日入監執行，並於95年2月4日縮刑期滿執行完畢。詎
    仍不知悔改，又基於施用第一級毒品海洛因及第二級毒品甲
    基安非他命之犯意，於98年12月1日晚間某時，在其位於宜
    蘭縣羅東鎮○○路62號5樓之3之住處，將海洛因及甲基安非
    他命摻在一起使用提撥管同時施用第一級毒品海洛因及第二
    級毒品甲基安非他命1次。復基於施用第一級毒品海洛因及
    第二級毒品甲基安非他命之犯意，於99年2月9日某時，在其
    位於宜蘭縣羅東鎮○○路之友人住處，將海洛因及甲基安非
    他命摻在一起使用吸食器同時施用第一級毒品海洛因及第二
    級毒品甲基安非他命1次，嗣先後於98年12月3日下午5時許
    ，在宜蘭縣羅東鎮○○街81號前及於99年2月12日晚間6時40
    分許，在宜蘭縣羅東鎮○○路100巷11之2號3樓為警查獲，
    並分別扣得提撥管2支及吸食器1組。
二、案經宜蘭縣政府警察局羅東分局及礁溪分局報請臺灣宜蘭地
    方法院檢察署檢察官偵查起訴。
    理  由
一、上開犯罪事實，業據被告於本院審理時坦承不諱，且被告於
    98年12月3日、99年2月12日經警採尿送驗結果，確呈嗎啡、
    安非他命類陽性反應，此有慈濟大學濫用藥物檢驗中心檢驗
    總表、尿液編號對照表在卷可稽，並有提撥管2支及吸食器1
    組扣案可資參佐，核均與被告前開任意性自白之事實相符，
    自堪信為真實。查被告前因施用毒品案件，經本院先後以87
    年度毒聲字第458號、88年度毒聲字第914號裁定送觀察勒戒
    ，因均認無繼續施用毒品傾向，經臺灣宜蘭地方法院檢察署
    檢察官於88年6月17日、88年11月25日以88年度偵緝字第206
    號、88年度毒偵字第45號為不起訴處分確定。又因施用毒品
    案件，經本院以90年度宜簡字第103號、90年度訴字第375號
    、91年度訴字第174號判決判處有期徒刑1年、1年、1年2月
    確定，於92年1月5日入監執行，並於95年2月4日縮刑期滿執
    行完畢，有臺灣高等法院被告前案紀錄表在卷可按，本件事
    證明確，被告犯行堪以認定，應依法論科。
二、核被告所為，係犯毒品危害防制條例第10條第1項、第2項之
    施用第一級、第二級毒品罪。其施用第一級毒品海洛因、第
    二級毒品甲基安非他命前持有第一級毒品海洛因及第二級毒
    品甲基安非他命之低度行為，分別為施用毒品之高度行為所
    吸收，均不另論罪。被告以一行為同時施用第一級毒品海洛
    因及第二級毒品甲基安非他命，係一行為觸犯構成要件不相
    同之罪名，為想像競合犯，均應從一重之施用第一級毒品罪
    處斷。被告所犯上開2罪，犯意各別，行為互殊，應分論併
    罰。查被告前因施用毒品案件，經本院以90年度宜簡字第10
    3號、90年度訴字第375號、91年度訴字第174號判決判處有
    期徒刑1年、1年、1年2月確定，於92年1月5日入監執行，並
    於95年2月4日縮刑期滿執行完畢，有卷附臺灣高等法院被告
    前案紀錄表可按，其受有期徒刑之執行完畢後，5年內故意
    再犯本件有期徒刑以上之罪，均為累犯，均應依法加重其刑
    。爰審酌被告施用毒品之行為對於自己及社會所造成之危害
    程度非輕，且經觀察勒戒後，仍難抑毒癮，再度施用毒品，
    惟念其犯後坦承犯行，態度尚稱良好等一切情狀，分別量處
    如主文所示之刑，並定其應執行之刑。扣案之提撥管2支及
    吸食器1組，均為被告所有供本件犯罪所用之物，業據被告
    供陳在卷，爰依刑法第38條第1項第2款之規定宣告沒收之。
據上論斷，應依刑事訴訟法第273條之1、第299條第1項前段，毒
品危害防制條例第10條第1項、第2項，刑法第11條前段、第47條
第1項、第55條、第51條第5款、第38條第1項第2款，判決如主文
。
本案經檢察官張立言到庭執行職務
中    華    民    國    99    年    6     月    22    日
                  刑事第三庭法  官  鄭貽馨
以上正本證明與原本無異。
如不服本判決應於收受送達後十日內向本院提出上訴書狀，並應
敘述具體理由；其未敘述上述理由者，應於上訴期間屆滿後二十
日內向本院補提理由書(均須按他造當事人之人數附繕本)「切勿
逕送上級法院」。
                            書記官  高雪琴
中    華    民    國    99    年    6     月    22    日
附錄本案論罪科刑法條全文：
毒品危害防制條例第10條第1項、第2項
施用第一級毒品者，處6月以上5年以下有期徒刑。
施用第二級毒品者，處3年以下有期徒刑。

司法院資訊處製作；財團法人民間司法改革基金會備份。
